臺灣臺北地方法院刑事裁定　　　　　　　　　　　　九十三年度聲判字第一０九號
　　聲　請　人　甲○○
　　　　　　　　　　　　　　　　　程巧亞律師
　　代　理　人　程巧亞　律師
　　被　　　告　乙○○
右列聲請人因告訴被告乙○○恐嚇取財案件，不服台灣高等法院檢察署檢察長駁回再
議之處分（九十三年度上聲議字第一八九六號），聲請交付審判，本院裁定如左：
    主  文
聲請駁回。
    理  由
一、按告訴人不服上級法院檢察署檢察長或檢察總長認再議為無理由而駁回之處分者
    ，得於接受處分書後十日內委任律師提出理由狀，向該管第一審法院聲請交付審
    判。法院認為交付審判之聲請不合法或無理由者，應駁回之。刑事訴訟法第二百
    五十八條之一、第二百五十八條之三第二項前段，分別定有明文。
二、本件聲請人甲○○以被告乙○○涉恐嚇取財犯罪，向台灣台北地方法院檢察署檢
    察官提出告訴，經該檢察署檢察官為不起訴處分後，聲請人不服，聲請再議亦經
    台灣高等法院檢察署檢察長以再議為無理由而駁回再議。
三、聲請交付審判意旨略如附件聲請交付審判狀影本所示。
四、聲請人無非以被告於九十二年十二月九日委由某年籍不詳之成年黃姓男子（下稱
    ：黃姓男子）出面與聲請人及聲請人之女崔懷心協商，而在協商之過程中該男子
    謂：「你（指崔懷心）要跟你爸爸講，今天我們談回一個原點，我們三百萬能保
    要賭氣，我就告訴你，到時後不要叫痛，不要哭爸喊娘」等語，認被告與該黃姓
    不構成刑法第三百四十六條之犯行，亦構成刑法第三百零五條之恐嚇危害安全罪
    為據。
五、按刑法第三百四十六條之恐嚇罪，係以恐嚇使人生畏怖心而交付財物為要件（參
    照四十二年度台上字第四四０號判例）；而同條二項恐嚇得利罪，亦以恐嚇使人
    心生畏怖而獲取財產上之不法利益為要件；又刑法第三百零五條之恐嚇罪，所稱
    以加害生命、身體、自由、名譽、財產之事，恐嚇他人者，係指以使人生畏怖心
　　為目的，而通知將加惡害之旨於被害人而言（參照五十二年度台上字七五一號判
  　例）。經查：本案爭執點在被告有無對聲請人為恐嚇之言行，倘被告有恐嚇之言
    行，方符合刑法第三百四十六條及同法第三百零五條之構成要件。本案依聲請人
    所提出之九十二年十二月九日錄音譯文所載，當時一同在場之黃姓男子（聲請人
    指係被告胞兄甯真寶）曾言及：「我說大家聚不攏，拍拍手解散，解散了我的你
    （指被告）要還給我，．．．，我也不希望他做不下去，我們的錢那裡找回來，
    你們（指聲請人等）的事情解決囉？如果讓他做不下去的話，我相信連你們那個
    三百萬可能都沒地方找」「你（指崔懷心）要跟你爸爸講，今天我們談回一個原
　　點，我們三百萬能保住，還有一個一百萬拿，那現在妳們都不要，談不下去我們
  　就不要談了」、「你要賭氣，我就告訴你，到時候不要叫痛，不要哭爸喊娘」等
    語，上開陳述依聲請人所陳既係於談論「風之暘傳播股份有限公司」之財務時所
    述，則依所談之內容與所談之目的觀之，均難遽謂上開陳述有何恐嚇之言行，況
    上開言詞並非被告所為，且無何積極證據足證被告與該黃姓男子間有犯意連絡及
    行為之分擔，自難令被告負共同正犯之責。綜上所陳，檢察官就恐嚇取財部分所
    為之不起訴處分，高檢駁回再議，並無不當，聲請人之聲請為無理由，應予駁回
    。
六、依刑事訴訟法第二百五十八條之三第二項前段裁定如主文。
中　　　華　　　民　　　國　　九十三　　年　　　七　　　月　　七　　　日
                          臺灣臺北地方法院刑事第十六庭
                               審判長法  官  劉嶽承
                                     法  官  胡宗淦
                                     法  官  王幸華
右正本證明與原本無異。
本裁定不得抗告。
                                     書記官  孫捷音
中　　　華　　　民　　　國　　九十三　　年　　　七　　　月　　八　　　日
